臺灣嘉義地方法院刑事判決　　　　　　　 94年度易字第248號
公　訴　人　臺灣嘉義地方法院檢察署檢察官
被　　　告　甲○○
上列被告因竊盜案件，經檢察官提起公訴（94年度偵字第3597
號），本院合議庭裁定由受命法官以簡式程序進行審理，判決如
下：
    主  文
甲○○共同連續攜帶兇器，踰越安全設備竊盜，累犯，處有期徒
刑捌月。扣案之手套壹只沒收。
    事  實
一、甲○○前於民國92年間，因犯竊盜罪，經本院於92年11月24
    日以92年度簡字第1213號判決處拘役50日，如易科罰金以
    300元折算1日確定；又因違反毒品危害防制條例案件，經本
    院於93年2月19日以93年度簡字第1號判決判處有期徒刑5月
    ，如易科罰金以300元折算1日確定，甫於93年10月29日縮刑
    期滿執行完畢出監。仍不知悔改，竟與真實年籍姓名均不詳
    綽號「阿偉」之成年男子，其共同基於意圖為自己不法所有
    之概括犯意連絡，由「阿偉」準備客觀上可供兇器使用之銼
    刀1支後，騎乘機車後載甲○○，先於94年5月23 日凌晨1時
    許，前往乙○○所經營之位於嘉義市○○路585號「菁茂園
    檳榔店」，「阿偉」在店外面把風，甲○○打開檳榔店後方
    廁所窗戶（窗戶並未上鎖），踰越具有防盜功能之窗戶後，
    入內竊得七星牌香煙5條、新臺幣7000元左右、手機2支後，
    「阿偉」分得手機2支、現金3500元、香煙5條，餘則交給甲
    ○○。甲○○又於94年6月19日凌晨1時許，再攜帶前揭銼刀
    1支，前往乙○○之前揭「菁茂園檳榔店」，甲○○以銼刀
    敲碎該店後方浴室之窗戶玻璃（毀損部分未具告訴），毀越
    具有防盜功能之窗戶後入內，惟甲○○於尚未竊得財物之際
    ，即為警當場查獲而竊盜未遂，並扣得手套1只。
二、案經嘉義市警察局第一分局報請臺灣嘉義地方法院檢察署檢
    察官偵查起訴。
    理  由
一、按除被告所犯為死刑、無期徒刑、最輕本刑為3年以上有期
    徒刑之罪或高等法院管轄第一審案件者外，於法院行準備程
    序進行中，被告先就被訴事實為有罪之陳述時，審判長得告
    知被告簡式審判程序之旨，並聽取當事人、代理人、辯護人
    及輔佐人之意見後，裁定進行簡式審判程序；且受命法官行
    準備程序，與法院或審判長有同一之權限；又簡式審判程序
    之證據調查，不受刑事訴訟法第159條第1項、第161條之2、
    第161條之3、第163條之1及第164條至第170條規定之限制，
    刑事訴訟法第273條之1第1項、第279條第2項前段、第273條
    之2分別定有明文。查本件被告甲○○所犯為死刑、無期
    徒刑、最輕本刑為3年以上有期徒刑以外之罪，且非高等法
    院管轄第一審之案件，經本院合議庭裁定由受命法官行準備
    程序時，被告就被訴事實為有罪之陳述後，復經本院合議庭
    裁定由受命法官獨任行簡式審判程序，是其證據之調查，自
    不受刑事訴訟法第159條第1項、第161條之2、第161條之3、
    第163條之1及第164條至第170條規定之限制，合先敘明。
二、訊據被告甲○○對於上開犯罪事實均坦承不諱（見本院94年
    12月19日審判筆錄），核與被害人乙○○於警詢時之指述情
    節相符（見警卷第5-6頁），並有被害報告單1紙、現場照片
    2幀附卷可稽，復有被告用以行竊之手套1只扣案可佐，均足
    資擔保被告於本院審理時所為之上開任意性自白確與事實相
    符，而堪以採信。此外，未經扣案之銼刀為金屬材質，長度
    約20至30公分，此據被告供承在卷（見本院卷94年12月19日
    審判筆錄第5頁），因該銼刀之材質為金屬製品，其質地堅
    硬，長度達20-30公分，若持以攻擊人身，自足成傷，其係
    屬兇器無疑。綜上所述，本件事證明確，被告犯行洵堪認定
    ，應依法論科。
三、是核被告所為，就94年5月23日部分犯行係犯刑法第321條第
    1項第2、3款之攜帶兇器踰越安全設備竊盜罪既遂。被告與
    共犯即真實年籍姓名均不詳綽號「阿偉」之成年男子，就此
    部分竊盜犯行，有犯意聯絡及行為分擔，應論以共同正犯。
    另就94年6月19日部分犯行，係犯刑法第321條第1項第2、3
    款、第2項之攜帶兇器毀越安全設備竊盜罪未遂；被告先後2
    次攜帶兇器、毀越安全設備竊盜既遂、未遂行為，均時間緊
    接，犯罪構成要件相同，顯皆係基於概括犯意為之，為連續
    犯，應依刑法第56條之規定論以情節較重之攜帶兇器、踰越
    安全設備竊盜既遂罪，並依法加重其刑。再查上開「菁茂園
    檳榔店」非供人居住，不符刑法第321條第1項第1款之加重
    竊盜情節，檢察官起訴書認被告2次犯行係犯刑法第321條第
    1項第1款之夜間侵入住宅竊盜罪，尚有未洽，但本院論罪法
    條既與起訴書所引起訴條文相同，僅加重條件減少，自無庸
    依刑事訴訟法第300條變更起訴法條。另查前於民國92年間
    ，因違反毒品危害防制條例案件，經本院於93年2月19日以
    93年度簡字第1號判決判處有期徒刑5月，如易科罰金以300
    元折算1日確定，甫於93年10月29日縮刑期滿執行完畢等情
    ，有臺灣高等法院被告前案紀錄表乙份附卷可參，其受有期
    徒刑之執行完畢5年內再犯本件有期徒刑以上之罪，為累犯
    ，應依刑法第47 條規定，加重其刑。又其刑有兩種加重事
    由，並遞加重之。爰審酌被告正值壯年，不思以正當手段賺
    錢，竟多次竊取他人財物，其犯罪目的、動機、所竊物品價
    值與所生損害，及其生活狀況、智識程度及犯後坦承犯行、
    甚具悔意等一切情狀，量處如主文所示之刑，以示懲儆。
    另扣案之手套1只為被告所有，且係供犯罪所用之物，此據
    被告供承在卷，應依刑法第38條第1項第2款規定宣告沒收。
    至被告竊盜時攜往之銼刀1支，並未扣案，為免日後執行之
    困難，爰不宣告沒收，附此敘明。
據上論結，應依刑事訴訟法第299條第1項前段、第273條之1第1
項，刑法第28條、第56條、第321條第1項第2、3款、第47條、第
38條第1項第2款，判決如主文。
本案經檢察官王振名到庭執行職務
中　　華　　民　　國　　94　　年　　12　　月　　22　　日
                  刑事第二庭    法　官　洪嘉蘭
以上正本證明與原本無異。
如不服本判決，應於判決送達後10日內，向本院提出上訴狀。
中　　華　　民　　國　　94　　年　　12　　月　　22　　日
                              　書記官　吳明蓉
附錄法條：
中華民國刑法第321條
犯竊盜罪而有左列情形之一者，處 6 月以上、 5 年以下有期徒
刑：
一  於夜間侵入住宅或有人居住之建築物、船艦或隱匿其內而犯
    之者。
二  毀越門扇、牆垣或其他安全設備而犯之者。
三  攜帶兇器而犯之者。
四  結夥三人以上而犯之者。
五  乘火災、水災或其他災害之際而犯之者。
六  在車站或埠頭而犯之者。
前項之未遂犯罰之。
